【裁判字號】    99,聲,387
【裁判日期】    991028
【裁判案由】    返還提存物
【裁判全文】
臺灣嘉義地方法院民事裁定  99年度聲字第387號
聲  請  人  豐（台灣）商業銀行股份有限公司
法定代理人  乙○○
相  對  人  甲○○
上列聲請人聲請返還提存物事件，本院裁定如下：
    主  文
本院九十四年度存字第一四八四號提存事件聲請人所提存之擔保
即交通銀行開發金融債券第二十期第一次五年期債票面額新臺幣
壹拾萬元券張（票號為AD00740 、AD00741 、AD00742 ）合計
新臺幣拾萬元，准予返還。
    理  由
一、按訴訟終結後，法院依供擔保人之聲請，通知受擔保利益人
    於一定期間內行使權利並向法院為行使權利之證明而未證明
    者，法院應依供擔保人之聲請，以裁定命返還其提存物，民
    事訴訟法第104 條第1 項第3 款後段定有明文。前開規定，
    於其他依法令供訴訟上之擔保者準用之；同法第106 條前段
    亦有規定。
二、本件聲請意旨略以：聲請人業經行政院金融監督管理委員會
    以民國97年3 月13日金管銀（五）字第09700088250 號函核
    准自97年3 月29日起概括承受中華商業銀行資產、負債及營
    業（不含保留資產與保留負債）並繼續營業，聲請人並依金
    融機構合併法第18條之規定，於97年3 月29日起連續5 日將
    債權讓與之通知公告在經濟日報，合先敘明。聲請人與相對
    人間假扣押事件，聲請人前依本院91年度裁全字第2311號假
    扣押裁定，提供交通銀行開發金融債券第16期第5 次5 年期
    債票（附息票2 至5 期），面額新臺幣（下同）10萬元，票
    號：EQ001537至EQ001539號，合計30萬元為相對人供擔保，
    並本鈞院91年度存字第1307號擔保提存事件提存後，聲請假
    扣押執行相對人之財產在案。嗣聲請人聲請變更提存物，經
    本院94年度聲字第660 號民事裁定准許而提供如主文所示債
    票為擔保，並以本院94年度存字第1484號提存事件提存在案
    。茲因相對人已結清餘欠款，且聲請人已撤回假扣押之執行
    ，訴訟業已終結，聲請人另已聲請本院通知相對人限期行使
    權利，經本院以97年度聲字第290 號事件裁定限期相對人行
    使權利，相對人迄未行使權利並向本院為行使權利之證明，
    爰依法聲請返還提存物等語。
三、聲請人前開主張之事實，業據提出本院91年度裁全字第2311
    號假扣押裁定、94年度存字第1484號提存書、94年度聲字第
    660 號裁定及確定證明書為證，並經本院依職權調閱本院91
    年度裁全字第2311號假扣押卷、91年度執全字第1155號假扣
    押執行卷宗、94年度聲字第660 號變換提存物卷、94年度存
    字第1484號提存卷宗及97 年 度聲字第審核無訛，是聲請人
    聲請裁定返還提存物，自應准許。
四、依民事訴訟法第104 條第1 項第3 款後段、第106 條前段，
    裁定如主文。
中    華    民    國    99    年    10    月    28    日
                  民事第一庭  法  官  林望民
以上正本係照原本作成。
如對本裁定抗告須於裁定送達後10日內向本院提出抗告狀，並應
繳納抗告裁判費新臺幣1,000元。
中    華    民    國    99    年    10    月    28    日
                              書記官  吳明蓉

司法院資訊處製作；財團法人民間司法改革基金會備份。
